臺灣桃園地方法院行政訴訟裁定　　　　　 110年度全字第14號

聲　請　人
即 債權 人　財政部北區國稅局

代　表　人　王綉忠　


相　對　人
即 債務 人　陶然即陶煥五

上列當事人間聲請假扣押事件，債權人聲請假扣押，本院裁定如
下：
    主  文
一、債權人得對於債務人之財產於新臺幣肆佰零玖萬貳仟柒佰貳
    拾玖元範圍內為假扣押。
二、債務人如為債權人供擔保新臺幣肆佰零玖萬貳仟柒佰貳拾玖
    元，或將債權人請求之金額新臺幣肆佰零玖萬貳仟柒佰貳拾
    玖元提存後，得免為或撤銷假扣押。
三、聲請訴訟費用由債務人負擔。
    理  由
一、按「前項欠繳應納稅捐之納稅義務人，有隱匿或移轉財產、
    逃避稅捐執行之跡象者，稅捐稽徵機關得聲請法院就其財產
    實施假扣押，並免提供擔保。但納稅義務人已提供相當財產
    擔保者，不在此限。」、「滯納金、利息、滯報金、怠報金
    、短估金及罰鍰等，除本法另有規定者外，準用本法有關稅
    捐之規定。」，稅捐稽徵法第24條第2 項、第49條前段分別
    定有明文。次按「主管稽徵機關對於逃稅、漏稅案件應補徵
    之稅款，經核定稅額送達繳納通知後，如發現納稅義務人有
    隱匿或移轉財產逃避執行之跡象者，得敘明事實，聲請法院
    假扣押，並免提擔保。但納稅義務人已提供相當財產保證，
    或覓具殷實商保者，應即聲請撤銷或免為假扣押。」所得稅
    法第110 條之1 定有明文。又按行政訴訟法第293 條規定：
    「為保全公法上金錢給付之強制執行，得聲請假扣押。前項
    聲請，就未到履行期之給付，亦得為之。」；同法第294 條
    第1 項規定：「假扣押之聲請，由管轄本案之行政法院或假
    扣押標的所在地之地方法院行政訴訟庭管轄」；另同法第
    297 條準用民事訴訟法第527 條規定：「假扣押裁定內，應
    記載債務人供所定金額之擔保或將請求之金額提存後，得免
    為或撤銷假扣押」。
二、本件聲請意旨略以：
  ㈠緣相對人經聲請人所屬桃園分局（以下簡稱桃園分局）查獲
    108 年度有營利及利息等所得合計新臺幣（下同）10,442,9
    87元，已超過當年度規定免稅額及標準扣除額之合計數，惟
    未依所得稅法第71條規定辦理綜合所得稅結算申報，經桃園
    分局核定補徵所得稅2,923,378 元及裁處罰鍰1,169,351 元
    ，開徵起迄日為110 年11月6 日至同年月15日，均已於110
    年9 月28日合法送達補徵綜合所得稅核定通知書、核定稅額
    及違章案件罰鍰繳款書予相對人在案，惟皆尚未繳納或提供
    任何擔保，難期有繳納之可能。
  ㈡相對人104 至107 年度亦皆屬未申報案件，桃園分局分別核
    定補徵104 至106 年度稅款2,869,376 元、2,077,271 元2,
    183,793 元及裁處罰鍰1,147,750 元、830,908 元及873,5
    17元（107 年度屬臺北國稅局中南稽徵所尚未核定案件），
    相對人皆未如期完納，該等欠稅經依法移送強制執行後，法
    務部行政執行署桃園分署執行解繳其持有之部分有價證券（
    證券名稱：碩天、證券代號：3617、股數134,000 股）始全
    數徵起，本案相對人連續數年未依法自動報繳金額頗巨之綜
    合所得稅，係逃避繳納稅金之舉，又依相對人110 年10月5
    日全國財產稅總歸戶財產查詢清單顯示其尚有執行實益之財
    產僅存隨時可出售流動性高之有價證券，據此，實不足以保
    全聲請人之債權，是以，本案欠繳108 年度應納綜合所得稅
    本稅2,923,378 元及罰鍰1,169,351 元，如俟繳納期間屆滿
    30日後或相對人藉提起行政救濟程序延緩稅捐執行，日後恐
    有不能執行或甚難執行之虞。
  ㈢綜上，本案應納稅捐及罰鍰金額龐大，相對人逃漏稅捐情節
    重大，為防免相對人利用延緩鉅額欠稅之徵收及藉由移轉財
    產及資金，以逃避稅捐執行，影響日後租稅債權之徵起，實
    有聲請假扣押之必要，爰依上開規定聲請大院裁定准許聲請
    人免提供擔保，將相對人所有財產於4,092,729 元之稅捐債
    權範圍內為假扣押等語。
三、經核，聲請人就其主張及假扣押原因，已提出相對人欠稅查
    詢情形表、108 年度綜合所得稅這章裁處書、核定通知書、
    核定稅額及違章案件罰鍰繳款書（含送達回執）等資料計3
    紙、相對人104 至106 年度綜合所得稅未申報核定通知書、
    綜合所得稅違章裁處書、107 年度綜合所得稅籍資料清單（
    未申報）及綜合所得稅各類所得資料清單計7 紙、相對人徵
    銷明細檔、繳款書查詢清單及致和證券股份有限公司東門分
    公司109 年7 月29日（109 ）致和東管字第017 號函等資料
    計5 紙、相對人110 年10月5 日全國財產稅總歸戶財產查詢
    清單及個人戶籍資料清單計2 紙等證據資料為相當之釋明，
    尚無不合。是依首開規定，本件聲請應予准許；但相對人如
    為聲請人提供擔保金4,092,729 元，或將同額之金額提存後
    ，得免為或撤銷假扣押。
四、依稅捐稽徵法第24條第2 項、所得稅法第110 條之1 、行政
    訴訟法第293 條、第294 條第1 項、第297 條、第104 條、
    民事訴訟法第95條、第78條、第527 條，裁定如主文。
中　　華　　民　　國　 110　　年　　10　　月　　14　　日
　　　　　　　　　行政訴訟庭  法　官　徐  培  元
上為正本係照原本作成。
如不服本裁定，應於送達後10日內向本院提出抗告狀（須按他造
人數附繕本）。
中　　華　　民　　國　 110　　年　　10　　月　　14　　日
                              書記官  吳  文  彤